臺灣高等法院刑事判決　　　　　　　　100年度上易字第832號
上　訴　人
即　被　告　潘乙德
上列上訴人因竊盜案件，不服臺灣板橋地方法院99年度易字第33
63號，中華民國99年12月27日第一審判決（起訴案號：臺灣板橋
地方法院檢察署99年度偵字第15546 號），提起上訴，本院判決
如下：
    主  文
上訴駁回。
    事實及理由
一、本案經本院審理結果，認第一審以上訴人即被告潘乙德犯刑
    法第321條第1項第1款之加重竊盜罪，判處有期徒刑7月，認
    事用法及量刑均無不當，應予維持，並引用第一審判決書記
    載之事實、證據及理由（如附件）。
二、被告上訴意旨略以：伊與呂欣樺同居1 年多，有其住處的鑰
    匙，並非非法侵入住宅，且並非於99年5月8日夜間侵入住宅
    竊盜，而是5月8日回去與呂欣樺同居的地方洗澡換衣服，當
    天並未拿取張簡秋菊的物品，是翌（9 ）日下午拿的，另張
    簡秋菊及其家人是在99年5月9日晚上返家，並非同年月10日
    返家。伊是自首，本件警員於製作筆錄時是先打好後，才要
    我照唸錄音，並假裝敲鍵盤的聲音云云。
三、經查：
  (一)被告於檢察官偵訊時已對前開事實認罪（偵字第15546 號卷
    第46頁參照），且被告在原審法院亦對檢察官起訴之犯罪事
    實認罪，並未對事實有何爭執（原審法院易字卷第10頁反面
    參照），乃被告於上訴時辯稱伊與呂欣樺同居1 年多，有其
    住處的鑰匙，並非侵入住宅，且非於99年5月8日夜間侵入住
    宅竊盜，而是5月8日回去與呂欣樺同居的地方洗澡換衣服，
    當天並未拿取張簡秋菊的物品，是翌（9 ）日下午拿的，另
    張簡秋菊及其家人是在99年5月9日晚上返家，並非同年月10
    日返家云云，顯係卸責之詞，委無可採。另被害人張簡秋菊
    於發現失竊後於99年5 月10日中午12時許向警方報案失竊，
    嗣調閱監視錄影帶，發現行竊者即為被告（偵字第15546 號
    卷第12頁、第14頁參照）。而警方通知被告至警局製作筆錄
    之時間為99年5 月15日（偵字第15546號卷第2頁參照）。因
    此即令被告於警詢時向警方坦承犯行，亦係自白而非自首。
    再者，經本院勘驗警詢筆錄之全程錄音光碟顯示，光碟內容
    與警詢筆錄記載相同，且警詢筆錄製作過程冗長，亦無如被
    告所辯係事先製作好筆錄再請被告照唸，並假裝敲鍵盤之情
    形，有本院100年4月28日勘驗筆錄在卷可憑（本院卷第19頁
    反面參照）。綜上所述，被告之之上訴均為無理由，應予駁
    回。
  (二)被告行為時之刑法第321條業於100年1 月26日修正，增加罰
    金刑，且放寬第1 款之要件為：「侵入住宅或有人居住之建
    築物、船艦或隱匿其內而犯之者。」而不限於夜間，因此新
    舊法比較結果，自以舊法對被告較有利，故本件應適用被告
    行為時之舊法，本件原審雖未及比較新舊法，但其所適用的
    是舊法，與比較新舊法之結果相同，對判決結果不生影響，
    併此敘明。
四、被告經合法傳喚，無正當理由不到庭，爰不待其陳述逕行判
    決。
據上論結，應依刑事訴訟法第373 條、第368條、第371條，刑法
第2條第1項前段，判決如主文。
本案經檢察官周誠南到庭執行職務。
中    華    民    國   100    年    7     月    29    日
                  刑事第三庭  審判長法  官  陳博志
                                    法  官  陳德民
                                    法  官  劉興浪
以上正本證明與原本無異。
不得上訴。
                                    書記官  王詩涵
中    華    民    國   100    年    7     月    29    日
附錄本案論罪科刑法條全文
修正前刑法第321條：
犯竊盜罪而有下列情形之一者，處 6 月以上、5 年以下有期徒
刑：
一、於夜間侵入住宅或有人居住之建築物、船艦或隱匿其內而犯
    之者。
二、毀越門扇、牆垣或其他安全設備而犯之者。
三、攜帶兇器而犯之者。
四、結夥三人以上而犯之者。
五、乘火災、水災或其他災害之際而犯之者。
六、在車站或埠頭而犯之者。
前項之未遂犯罰之。